臺灣臺中地方法院刑事判決　　　　　　　94年度訴字第3594號
公　訴　人　臺灣臺中地方法院檢察署檢察官
被　　　告　甲○○
上列被告因違反毒品危害防制條例案件，經檢察官提起公訴（九
十四年度毒偵字第五四七八號、九十四年度毒偵字第五六三○號
）及移送併辦（九十四年度毒偵字第六一二一號），被告於本院
準備程序就被訴事實為有罪之陳述，經本院合議庭裁定改行簡式
審判程序，判決如下：
    主　　文
甲○○連續施用第一級毒品，累犯，處有期徒刑壹年，扣案之海
洛因肆包（合計淨重壹點陸貳公克、空包裝重零點捌陸公克），
沒收銷燬之；扣案之注射針筒肆支，沒收。又連續施用第二級毒
品，累犯，處有期徒刑陸月，扣案之甲基安非他命伍包（含袋毛
重共計伍點柒伍公克），沒收銷燬之。應執行有期徒刑壹年月
，扣案之海洛因肆包（合計淨重壹點陸貳公克、空包裝重零點捌
陸公克）、甲基安非他命伍包（含袋毛重共計伍點柒伍公克），
沒收銷燬之；扣案之注射針筒肆支，沒收。
    犯罪事實
一、甲○○前於民國九十一年間因犯施用第一、二級毒品案件，
    經本院裁定令入戒治處所施以強制戒治，於九十二年一月十
    三日強制戒治期滿執行完畢；所涉刑罰部分經本院判處有期
    徒刑八月、四月，應執行有期徒刑十月確定，經送監執行，
    於九十二年十一月九日縮刑期滿執行完畢。詎甲○○仍不知
    悔悟，基於施用第一級毒品海洛因之概括犯意，自九十四年
    五月十三日某時起至同年九月十三日十七時許止，在臺中縣
    太平市○○路○段三一三巷九號住處，以將海洛因摻水稀釋
    後用注射針筒施打於靜脈血管方式，連續施用第一級毒品海
    洛因多次，平均每一、二天施用一次。另基於施用第二級毒
    品甲基安非他命之概括犯意，自九十四年五月十二日某時起
    至同年九月十三日十七時許止，在臺中縣太平市○○路○段
    三一三巷九號住處，以將甲基安非他命置於玻璃球吸食器內
    點火燒烤後吸其煙氣方式，連續施用第二級毒品甲基安非他
    命多次，平均每星期施用一次。嗣經警先於九十四年八月十
    一日十九時五十分許，在臺中縣太平市○○路與坪林路口處
    查獲，並扣得海洛因四包（淨重一‧六二公克、空包裝重○
    ‧八六公克）及甲基安非他命一包（含袋毛重四‧八五公克
    ）；又經警於九十四年八月二十七日十七時五十分許，在臺
    中縣太平市○○路○段四二九巷十八號處查獲，並扣得甲基
    安非他命四包（含袋毛重共計○‧九公克）及甲○○所有供
    其施用海洛因所用之注射針筒四支；復於九十四年九月十三
    日二十時十分許，在臺中縣太平市○○路○段三七六巷四弄
    一號為警查獲。
二、案經臺中市警察局第一分局及臺中縣警察局霧峰分局分別報
    請臺灣臺中地方法院檢察署檢察官偵查起訴，及臺中市警察
    局第一分局報請同署檢察官移送併辦。
    理    由
一、訊據被告甲○○對於前揭犯罪事實均坦承不諱，且被告尿液
    經以氣相層析質譜儀（即ＧＣ／ＭＳ）方法檢驗結果，均呈
    第一級毒品海洛因及第二級毒品甲基安非他命陽性反應等情
　　，此有詮昕科技股份有限公司濫用藥物尿液檢驗報告一份、
    中山醫學大學附設醫院藥物濫用檢測中心確認檢驗結果報告
    二份附卷足憑，復有扣案之海洛因四包（合計淨重一‧六二
    公克、空包裝重○‧八六公克）、甲基安非他命五包（含袋
    毛重共計五點七五公克）及被告所有供其施用海洛因所用之
    注射針筒四支可資佐證。且扣案之前開四包白粉狀物品業經
    法務部調查局以化學呈色法及氣相層析質譜儀分析法鑑定均
    係第一級毒品海洛因，有該局九十四年十一月九日調科壹字
    第一二○○一六七八一號鑑定通知書一紙在卷可稽。查被告
    曾於九十一年間因施用毒品案件，經本院裁定令入戒治處所
    施以強制戒治，於九十二年一月十三日強制戒治執行完畢，
    此有臺灣高等法院被告前案紀錄表及臺灣臺中地方法院檢察
    署刑案資料查註紀錄表各一份在卷可參，其於強制戒治執行
    完畢後五年內再犯本件施用毒品罪，依毒品危害防制條例第
    二十三條第二項之規定，即應依法追訴。被告自白核與事實
    相符，事證明確，其犯行洵堪認定。
二、核被告所為，係犯毒品危害防制條例第十條第一項之施用第
    一級毒品罪及同條第二項之施用第二級毒品罪。被告為供施
    用而持有第一、二級毒品，其持有第一、二級毒品之低度行
    為，已分別為施用第一、二級毒品之高度行為所吸收，均不
    另論罪。被告先後多次施用海洛因及甲基安非他命犯行，均
    各時間緊接，犯罪構成要件相同，顯係基於概括犯意為之，
    應分別依刑法第五十六條連續犯之規定各論以一罪，並分別
    加重其刑。被告所犯施用第一級毒品罪及第二級毒品罪間，
    犯意各別，罪名不同，應予分論併罰。移送併辦意旨關於被
    告自九十四年五月十二日起至八月十一日止，連續施用第一
    級毒品海洛因之犯行，與起訴書所載被告連續施用第一級毒
    品犯行之時間重疊，核屬同一犯罪事實；又公訴意旨僅記載
    被告於九十四年八月二十七日及九十四年九月十四日連續施
    用第二級毒品甲基安非他命二次之事實，惟未敘及被告自九
    十四年五月十二日某時起至九十四年九月十三日十七時止，
    仍連續施用第二級毒品甲基安非他命之事實，然此部分施用
    第二級毒品之犯罪事實與公訴人已起訴之犯罪事實具有連續
    犯之裁判上一罪關係，應為起訴效力所及，本院自應併予審
    理，均附此敘明。末查，被告前因違反毒品危害防制條例案
    件，經本院判處有期徒刑八月、四月，應執行有期徒刑十月
    確定，經送監執行於九十二年十一月九日縮刑期滿執行完畢
    ，此有臺灣高等法院被告前案紀錄表及臺灣臺中地方法院檢
    察署刑案資料查註紀錄表各一份在卷可憑，其於受有期徒刑
    執行完畢後五年以內，再犯本件有期徒刑以上之罪，為累犯
    ，應分別依刑法第四十七條之規定加重其刑，並各遞加重之
    。爰審酌被告前因施用毒品犯行曾經強制戒治，竟又再施用
    毒品不輟，無視於毒品對於自身健康之戕害及國家對於杜絕
    毒品犯罪之禁令，且甫於前案判決後即再犯本件施用第一、
    二級毒品之犯行，惡性非輕，惟其本件施用期間僅四月，且
    事後坦承犯行，再本於施用毒品犯罪之人，亦為「病人」之
    考量等一切情狀，量處如主文所示之刑。扣案之白粉四包經
    送鑑定結果，確係第一級毒品海洛因，有前開鑑定通知書一
    份在卷足憑，扣案之甲基安非他命五包，確為第二級毒品甲
    基安非他命無誤，亦據被告供陳明確，分別為毒品危害防制
    條例第二條第二項第一款、第二款所指之第一級、第二級毒
    品，爰依同條例第十八條第一項前段規定，不問屬於犯人與
    否，均宣告沒收銷燬之。扣案之注射針筒四支，為被告所有
    ，供其施用海洛因所用之物，業據被告供明在卷，爰依刑法
    第三十八條第一項第二款之規定宣告沒收之。
據上論斷，應依刑事訴訟法第二百七十三條之一第一項、第二百
九十九條第一項前段，毒品危害防制條例第十條第一項、第二項
、第十八條第一項前段，刑法第十一條、第五十六條、第四十七
條、第五十一條第五款、第三十八條第一項第二款，判決如主文
。
中　　華　　民　　國　　94　　年　　12　　月　　30　　日
                  刑事第六庭    法  官  戴博誠
上正本證明與原本無異。
如不服本判決，應於送達後十日內向本院提出上訴狀（須附繕本
），上訴於臺灣高等法院臺中分院。
                                書記官  鄭淑英
中　　華　　民　　國　　94　　年　　12　　月　　30　　日
【附錄論罪科刑法條】
毒品危害防制條例第十條：
施用第一級毒品者，處六月以上五年以下有期徒刑。
施用第二級毒品者，處三年以下有期徒刑。
